【裁判字號】    99,聲再,120
【裁判日期】    990930
【裁判案由】    違反槍砲彈藥刀械管制條例
【裁判全文】
臺灣高等法院高雄分院刑事裁定         99年度聲再字第120號
再審聲請人
即受判決人    甲○○
上列聲請人因違反槍砲彈藥刀械管制條例案件，對於本院97年度
上訴字第959 號中華民國97年10月7 日確定判決（起訴案號：臺
灣屏東地方法院檢察署93年度偵字第6269號），聲請再審，本院
裁定如下：
    主  文
再審之聲請駁回。
    理  由
一、本件聲請意旨如附件。
二、按刑事訴訟法第420 條第1 項第6 款所規定之確實新證據，
    在解釋上須具備(1)新穎性(2)確實性(3)影響性（或關連性）之
    要件始足當之。所謂「新穎性」係指該項證據於審判時並未
    經發現或存在或未及提出或審酌，而於判決後始發現；所謂
    「證據之確實性」係指該項證據依其形式上之觀察係真實存
    在；所謂「影響性」係指如經提出或審酌在客觀上顯可動搖
    原確定判決而使受判決人獲有利之判決而言。倘該證據在審
    判時已經發現或存在，且業經審酌並已說明其取捨之理由，
    或該證據資料在形式上尚未能確定其真實存在，或其形式上
    雖屬真實，然縱予提出供法院審酌，在客觀上亦未必能據以
    動搖原確定判決之基礎或依其他證據資料所作事實之認定者
    ，即非刑事訴訟法第420 條第1 項第6 款所稱之確實新證據
    。
三、本件聲請人所謂之新證據，無非係以(1)法務部調查局97.7.
    23調科參字第09700298040 號鑑定通知書；(2)證人莊智隆、
    許明安、趙晶及莊朝政等人之一審證詞；(3)證人簡嘉德之一
    審證詞；(4)證人張文貴之一審證詞，為其主要論據。惟查：
    (一)有關上開法務部調查局鑑定通知書，業經本院該案合議庭
    於97年9 月16日之審理程序中提示之。(二)證人莊智隆、許明
    安、趙晶、莊朝政、簡嘉德及張文貴等6 人之證詞，亦經該
    案合議庭於97年9 月16日之審理程序中提示之等情，業經本
    院調閱本院97年度上訴字第959 號卷查明屬實（見該卷第13
    0 、120 、119 、121 、117 頁），是上開證據並非於判決
    後始發現者，自無「新穎性」之可言。再者，上開證據價值
    之取捨，經原審調查提示後，本於自由心證為之取捨而認定
    事實；而聲請人就上開證據之取捨、判斷，於本件上訴最高
    法院之上訴理由中又提出爭執，亦經最高法院認上開證據之
    調查，亦不足為聲請人有利之認定，或有何違背調查證據必
    要性可言，有最高法院99年度台上字第4710號判決書在卷可
    稽（見該判決書第6 頁），亦即聲請人所謂之上開新證據，
    根本亦不具有「影響性（或關連性）」。準此，本件聲請人
    所舉聲請再審之理由，核與上開說明不符，應認為無再審理
    由。爰依同法第434 條第1 項，裁定如主文。
中    華    民    國    99    年    9     月    30    日
                  刑事第四庭  審判長  法  官  蕭權閔
                                      法  官  陳吉雄
                                      法  官  吳進寶
以上正本證明與原本無異。
如不服本裁定應於送達後5 日內向本院提出抗告狀。
中    華    民    國    99    年    9     月    30    日
                                      書記官  齊椿華

司法院資訊處製作；財團法人民間司法改革基金會備份。
